臺灣高等法院刑事判決
111年度上訴字第1145號
上  訴  人  
即  被  告  張昱胤



選任辯護人  蘇志倫律師
上  訴  人  
即  被  告  黃培威



上  訴  人  
即  被  告  陳品伃


選任辯護人  楊富勝律師
上列上訴人即被告等因詐欺等案件，不服臺灣臺北地方法院110
年度訴字第542號，中華民國111年1月11日第一審判決（起訴案
號：臺灣臺北地方檢察署110年度偵字第9569號），提起上訴，
本院判決如下：
    主  文
原判決關於乙○○、己○○、丁○○部分撤銷。
乙○○犯如附表一各編號所示之罪，處如附表一各編號所示之刑。
應執行有期徒刑壹年貳月。緩刑參年，緩刑期間付保護管束，並
應向檢察官指定之政府機關、政府機構、行政法人、社區或其他
符合公益目的之機構或團體，提供陸拾小時之義務勞務，暨應完
成貳堂法治教育課程。扣案如附表二編號1至17、19至30、32至3
5所示之物均沒收。未扣案之犯罪所得新臺幣伍萬肆仟伍佰元沒
收，於全部或一部不能沒收或不宜執行沒收時，追徵其價額。
己○○犯如附表一各編號所示之罪，處如附表一各編號所示之刑。
應執行有期徒刑壹年。緩刑參年，緩刑期間付保護管束，並應向
檢察官指定之政府機關、政府機構、行政法人、社區或其他符合
公益目的之機構或團體，提供肆拾小時之義務勞務，暨應完成貳
堂法治教育課程。扣案如附表二編號36至38、40所示之物均沒收
。
丁○○犯如附表一各編號所示之罪，處如附表一各編號所示之刑。
應執行有期徒刑壹年。緩刑參年，緩刑期間付保護管束，並應向
檢察官指定之政府機關、政府機構、行政法人、社區或其他符合
公益目的之機構或團體，提供肆拾小時之義務勞務，暨應完成貳
堂法治教育課程。扣案如附表二編號18、46至50所示之物均沒收
。未扣案之犯罪所得新臺幣柒仟柒佰元沒收，於全部或一部不能
沒收或不宜執行沒收時，追徵其價額。
    犯罪事實
一、乙○○（通訊軟體Telegram暱稱「JAMES」，詐欺使用暱稱「
    彌豆子」）、己○○（Telegram暱稱「功夫胸毛」，詐欺使用
    暱稱「瑤瑤」、「歆瑤」、「XIN YAO」）、丁○○（Telegra
    m暱稱「鬼鬼」，詐欺使用暱稱「語希」）、戊○○（Telegra
    m暱稱「機掰鼠」，WeChat暱稱「丙」，詐欺使用暱稱「Xu
    」、「徐馨」，原審法院另行審結）、少年黃○翰（真實姓
    名年籍詳卷，Telegram暱稱「小春」、「羅萊特」，詐欺使
    用暱稱「可妮」）等人，經由真實姓名年籍不詳、Telegram
    暱稱「KK」及其餘真實姓名年籍不詳之人所招攬，其等即意
    圖為自己不法之所有，與「KK」等人基於三人以上共同詐欺
    取財及參與犯罪組織之犯意聯絡，加入「KK」所屬目的係為
    實施詐欺之集團（下稱本案詐欺集團），並先後於臺北市○○
    區○○路○段000號0樓之0（漢陽實業大樓）、臺北市○○區○○○
    路0段00巷00號0樓之0等地設置詐欺機房（Telegram群組名
    稱「世紀大對決」）。乙○○於民國109年10月間加入本案詐
    欺集團後，負責發放薪資、將每日詐欺業績統計後，上傳至
    「世紀大對決」內，與本案詐欺集團上游成員接洽，並與己○○（110年1月底加入）、戊○○（110年1月間某日加入）、丁○○（110年1月間某日加入）等人於本案詐欺集團中擔任第一
    線施用詐術人員，透過電腦連接網際網路至諸如通訊軟體In
    stagram、Facebook等，創設詐欺專用帳號，在網路上隨意
    攫取女子頭像，隨機與被害人等攀談，並佯以介紹MXPRO（M
    XPRO平臺網址：dgc.mxproo.com）、ZEAX投資平臺（ZEAX平
    臺網址：bke.zeax8.com），標榜有專業投資分析師協助操
    盤等情，倘被害人等信以為真，即由乙○○將被害人等回報給
    第二線人員即「KK」，由「KK」佯稱係數據師，若委由其等
    協助操盤，平均1至2天得獲利10至30%，1至2天後即可出金
    ，惟嗣後以出金手續費、保證金等理由要求被害人等繼續投
    入資金等詐術，致如附表一所示之被害人甲○○、丙○○、庚○○
    陷於錯誤，依指示匯款或繳費（詳附表一「匯款帳號、時間
    、金額」欄所示），詐得附表所示之金額，乙○○因此獲得報
    酬共計新臺幣（下同）8萬元、己○○獲得報酬共計1萬7,000
    元、戊○○獲得報酬共計1萬8,000元、丁○○獲得報酬共計3萬3
    ,200元。嗣經附表一所示之被害人甲○○、丙○○、庚○○等查覺
    受騙，報警處理，經警循線於110年3月24日14時許持捜索票
    在臺北市○○區○○○路0段00巷00號0樓之0之詐騙機房執行搜索
    ，當場查獲乙○○、己○○、戊○○、丁○○及少年黃○翰，並扣得
    如附表二所示之物，而悉上情。
二、案經丙○○、庚○○訴由臺北市政府警察局信義分局報請臺灣臺
    北地方檢察署（下稱臺北地檢）檢察官偵查後起訴。
    理  由
一、證據能力部分：
(一)組織犯罪防制條例第12條第1項中段規定：「訊問證人之筆
    錄，以在檢察官或法官面前作成，並經踐行刑事訴訟法所定
    訊問證人之程序者為限，始得採為證據。」本案關於各該證
    人之警詢筆錄，既非在檢察官或法官面前作成，依上開規定
    ，自不得採為被告乙○○、己○○、丁○○(下稱被告3人)犯組織
    犯罪防制條例罪名之證據，是本判決所引用證人之警詢筆錄
    ，僅於認定被告3人犯加重詐欺罪部分具有證據能力，先予
    指明。 
(二)本件認定犯罪事實所引用之卷內供述及非供述證據（包含人
    證與文書證據等證據），皆無證據證明係公務員違背法定程
    序所取得，又檢察官與被告3人及被告乙○○、丁○○之辯護人
    於本院準備程序、審理時均未爭執其證據能力（本院卷第17
    3至180、196至207頁），經審酌該等證據製作時之情況，尚
    無顯不可信與不得作為證據之情形，亦無違法不當與證明力
    明顯過低之瑕疵，且與待證事實具有關聯性，認為以之作為
    證據應屬適當，依刑事訴訟法第158條之4反面解釋及第159
    條之5規定，認均有證據能力。
二、認定犯罪事實所憑之證據及其認定之理由：
　　上開犯罪事實，業據被告乙○○於偵查、原審及本院準備程序
    及審理時（臺北地檢110年度偵字第9569號偵查卷，下稱偵9
    569卷，卷二第712、730至733頁；原審110年度訴字第542號
    卷，下稱原審卷，卷一第44至46、114、120至122頁；原審
    卷二第121至122、150頁；本院卷第167、181至182、209頁
    ）、被告己○○於警詢、偵查、原審及本院準備程序及審理時
    （偵9569卷二第664至671、716頁，原審卷二第120至122、1
    50頁，本院卷第181至182、209頁）、被告丁○○於警詢、偵
    查、原審及本院準備程序及審理時（偵9569卷二第468至473
    、522至530、564至565、644至645頁，原審卷二第122至123
    、150頁，本院卷第181至182、209頁）均坦承不諱，並有同
    案被告戊○○於警詢、偵查、原審及本院準備程序時關於被告
    3人加重詐欺取財及洗錢部分犯行及於偵查、原審及本院準
    備程序時關於被告3人參與組織部分犯行之供述在卷（偵956
    9卷二第230至238、284至295、457至460、658至661、720頁
    ，原審卷二第214至215、286至287、301頁，本院卷第181至
    182頁），復與證人即附表一編號1所示被害人庚○○（偵9569
    卷一第127至131頁）、附表一編號2所示被害人丙○○（偵956
    9卷三第788至789頁）、附表一編號3所示被害人甲○○（偵95
    69卷一第81至83頁）於警詢時就被告3人所犯加重詐欺部分
    之指證大致相符，此外，並有內政部警政署刑事警察局偵辦
    巴克萊投資平台詐欺案110年3月15日偵查報告（偵9569卷一
    第109至126頁）、臺灣臺北地方法院110年度聲搜字第402號
    搜索票（偵9569卷一第153頁）、內政部警政署刑事警察局
    搜索扣押筆錄及扣押物品目錄表（偵9569卷一第155至177頁
    ）、搜索現場表（偵9569卷一第181頁）、手機翻拍「世紀
    大對決」內群組對話紀錄擷圖（偵9569卷一第213頁）、教
    戰守則擷圖（偵9569卷一第215頁）、扣案電腦內詐欺網頁
    翻拍照片（偵9569卷一第217、218頁）、手機群組成員及對
    話翻拍照片（偵9569卷一第219至309頁）、指認犯罪嫌疑人
    紀錄表（指認人：被告乙○○，偵9569卷一第311至312、315
    至316頁）、共犯被告黃○翰手機畫面擷圖（偵9569卷一第39
    0至491頁）、指認犯罪嫌疑人紀錄表（指認人：黃○翰，偵9
    569卷一第493至494、497至498頁）、指認犯罪嫌疑人紀錄
    表（指認人：己○○，偵9569卷二第205至206、209至210頁）
    、同案被告戊○○手機畫面擷圖（偵9569卷二第311至347頁）
    、指認犯罪嫌疑人紀錄表（指認人：戊○○，偵9569卷二第44
    5至446頁）、被告丁○○手機畫面擷圖（偵9569卷二第542至5
    47頁）、指認犯罪嫌疑人紀錄表（指認人：丁○○，偵9569卷
    二第549至550、553至554頁）、房屋租賃契約書內頁影本（
    偵9569卷三第57頁）、出租車籍查詢頁面擷圖暨監視器畫面
    擷圖（偵9569卷三第91至95頁）、附表一編號1所示被害人
    庚○○所提出之高雄市政府警察局仁武分局大社分駐所陳報單
    、內政部警政署反詐騙諮詢專線紀錄表、高雄市政府警察局
    仁武分局大社分駐所受理詐騙帳戶通報警示簡便格式表、受
    理案件證明單、受理各類案件紀錄表、LINE對話擷圖、網路
    銀行轉帳擷圖（偵9569卷三第801、806至815頁）、附表一
    編號2所示被害人丙○○所提出之士林分局天母派出所陳報單
    、受理各類案件紀錄表、受理案件證明單、受理詐騙帳戶通
    報警示簡便格式表、兆豐國際業銀行存摺封面及內頁影本、
    內政部警政署反詐騙諮詢專線紀錄表、Instagram帳號「000
    000.0.00000.」擷圖、LINE對話擷圖、臺北市政府警察局（
    偵9569卷三第783、785至787、791至800頁）、附表一編號3
    所示被害人甲○○所提出之內政部警政署反詐騙諮詢專線紀錄
    表、新北市政府警察局海山分局文聖派出所受理案件證明單
    、受理詐騙帳戶通報警示簡便格式表、受理各類案件紀錄表
    、中國信託銀行ATM交易明細、網路銀行轉帳擷圖、金融機
    構聯防機制通報單、合作契約書、LINE對話擷圖（偵9569卷
    一第85至89頁，偵9569卷三第762、764、767、769至781頁
    ）在卷可稽，足認被告3人上開任意性自白核與事實相符，
    堪以採信。從而，本件事證明確，被告犯行已堪認定，應予
    依法論科。
三、論罪科刑：
(一)罪名：
 1、加重詐欺取財：
  ⑴被告3人就附表編號1至3所示犯行，其等主觀上知悉所參與之
    詐騙集團除本人外，尚有同案被告戊○○、少年黃○翰及「KK
    」等人向如附表一編號1至3所示被害人施以詐騙，是被告3
    人就三人以上共同詐欺取財之犯行自有認識。核被告3人就
    附表一編號1至3所為，各均係犯刑法第339條之4第1項第2款
    之三人以上共同犯詐欺取財罪。
　⑵另按犯第339條詐欺罪而有下列情形之一者，處1年以上7年以
    下有期徒刑，得併科100萬元以下罰金：…三、以廣播電視、
    電子通訊、網際網路或其他媒體等傳播工具，對公眾散布而
    犯之，刑法第339條之4第1項第3款有明文規定。而其立法理
    由乃鑑乎行為人如以電信、網路等傳播方式，同時或長期對
    社會不特定多數之公眾發送訊息施以詐術，往往造成廣大民
    眾受騙，此一不特定、多數性詐欺行為類型，其侵害社會程
    度及影響層面均較普通詐欺行為嚴重，因認有加重處罰之必
    要。據此以論，並非行為人一藉電信、網路等傳播方式傳達
    詐術即構成此加重詐欺罪，毋寧應視行為人是否藉由此等傳
    播方式對不特定多數公眾「直接」傳達詐術而定。查被告3
    人及其所屬本案詐欺集團成員雖利用通訊軟體Instagram、F
    acebook等軟體透過網際網路詐欺如附表一所示被害人等，
    然此並非足使被害人等陷於錯誤而交付財物之詐術本身，俟
    被害人等與被告3人及其所屬本案詐欺集團成員加為好友後
    ，利用一對一通訊方式進行詐騙，並無所謂「對公眾散布」
    而犯詐欺取財罪，此與一般詐欺集團透過網路張貼不實訊息
    對不特定多數人隨機實施詐騙行為，顯有不同，自與刑法第
    339條之4第1項第3款「以網際網路對公眾散布而犯之」詐欺
    取財加重條件不符，附此說明。
 2、組織犯罪防制條例：
  ⑴106年4月19日修正之組織犯罪防制條例第2條第1項規定：「
    本條例所稱犯罪組織，指3人以上，以實施強暴、脅迫、詐
    術、恐嚇為手段或最重本刑逾5年有期徒刑之刑之罪，所組
    成具有持續性及牟利性之有結構性組織。」，本案詐欺集團
    之成員有被告3人及少年黃○翰、「KK」等詐欺集團其他成員
    ，且由詐欺集團成員以犯罪事實欄所示之方法，向如附表一
    所示之被害人施行詐術騙取金錢，該詐欺集團自屬3人以上
    以實施詐術為手段所組成具有持續性、牟利性、結構性組織
    ，而對被害人等實施詐欺取財犯行。
  ⑵又按組織犯罪防制條例第3條第1項前段與後段，分別對於「
    發起、主持、操縱、指揮」及「參與」犯罪組織者，依其情
    節不同而為處遇，行為人雖有其中一行為（如參與），不問
    其有否實施各該手段（如詐欺）之罪，均成立本罪。然在未
    經自首或有其他積極事實，足以證明其確已脫離或解散該組
    織之前，其違法行為，仍繼續存在，即為行為之繼續，而屬
    單純一罪，至行為終了時，仍論為一罪。是被告3人參與本
    案詐欺集團均係犯組織犯罪防制條例第3條第1項後段參與犯
    罪組織罪。
 3、核被告3人所為，均係犯刑法第339條之4第1項第2款之三人
    以上共同犯詐欺取財罪及組織犯罪防制條例第3條第1項後段
    之參與犯罪組織罪。
(二)共同正犯：
    按共同實行犯罪行為之人，在合同意思範圍以內，各自分擔
    犯罪行為之一部，相互利用他人之行為，以達其犯罪之目的
    者，即應對於全部所發生之結果，共同負責，不問犯罪動機
    起於何人，亦不必每一階段犯行，均經參與；而關於犯意聯
    絡，並不限於事前有所協議，倘於行為當時，基於相互之認
    識，以共同犯罪之意思參與者，亦無礙於共同正犯之成立，
    且數共同正犯之間，原不以直接發生犯意聯絡者為限，即有
    間接之聯絡者，亦包括在內。從而，詐欺集團成員，以分工
    合作之方式，各自分擔犯罪行為之一部，既相互利用他人之
    行為，以達詐欺取財之目的，即應負共同正犯責任，非以每
    一階段犯行均經參與為限（最高法院107年度台上字第472號
    刑事判決參照）。在電信詐騙機房之集團性犯罪分工模式下
    ，係由負責籌設之發起人或主持人整合配置各項人力、物力
    等資源，並下達具體之工作指示，再透過現場管理人員之指
    揮監督，實現詐欺不特定被害人之犯罪目的；而機房成員亦
    均服從發起人、主持人及現場管理人員之指揮監督或任務指
    派，共同謀議於特定時間內，向不特定被害人詐取金錢，所
    詐得之財物則按照事先談妥之分配比例，依從各自分工情形
    朋分贓款。是以其等既係基於合同意思而組成一共犯團體，
    該團體中任何一人甚至包括外包部分之行為，均為共犯團體
    之行為，各電信詐騙機房成員均須負共同責任，並不以其親
    自下手實施者為限，其他成員於此犯意聯絡範圍內，對被害
    人實施詐騙，亦屬於集團成員基於共同犯意聯絡所為行為分
    擔，均屬共同正犯（最高法院109年度台上字第5044號判決
    參照）。本案被告3人及同案被告戊○○、少年黃○翰、「KK」
    等詐欺集團其他成員以犯罪事實欄所示之方法，向如附表一
    編號1至3所示被害人實行詐騙，並分別擔任第一線、第二線
    施用詐術人員詐騙被害人。故被告3人及其等所屬詐騙集團
    成員在合同意思範圍內，各自分擔犯罪行為之一部，相互利
    用他人之行為，以達其犯罪之目的，是被告3人與集團內成
    員間就附表一編號1至3所示三人以上共同詐欺取財犯行，具
    有犯意聯絡及行為分擔，應論以共同正犯。
(三)罪數：
 1、想像競合：被告3人加入本案詐欺集團之犯罪組織所為之第
    一次詐欺犯行，即如附表一編號1所示犯行，與其參與犯罪
    組織犯行，有實行行為局部同一、目的單一之情形，為想像
    競合犯，應依刑法第55條規定，均從一重之三人以上共同詐
    欺取財罪處斷。
 2、附表一編號1、3所示被害人雖有數次匯款舉止，然此為基於
    單一犯意，於密接時、空，侵害同一法益之接續行為，應論
    以接續犯。
 3、被告3人分別侵害如附表一編號1至3所示各告訴人及被害人
    等之獨立財產權，且犯罪之時、空亦有相當差距，應屬犯意
    各別，行為互殊，均應分論併罰。
(四)刑之加重、減輕事由：
 1、被告3人無兒童及少年福利與權益保障法第112條第1項前段
    之適用：
　⑴公訴意旨雖認被告丁○○與少年黃○翰共同犯罪，應依兒童及少
    年福利與權益保障法第112條第1項前段規定加重其刑等語。
    惟按兒童及少年福利與權益保障法第112條第1項前段規定之
    適用，雖不以行為人明知共同犯罪者之年齡為必要，但至少
    仍須存有不確定故意，亦即預見所教唆、幫助、利用、共同
    實施犯罪之人為兒童或少年，而不違背其本意者，始足當之
    。查少年黃○翰為93年5月間生，有其個人戶籍資料查詢結果
    在卷可憑（偵9569卷一第383頁），於其擔任第一線施用詐
    術人員時，雖係12歲以上未滿18歲之少年，而被告丁○○於前
    開行為時已成年，有其個人戶籍資料查詢結果可稽（偵9569
    卷二第537頁），然依證人黃○翰於警詢時證稱：110年3月24
    日搜索現場另外3人是我的同事，我都叫他們綽號，不知道
    他們的真實姓名等語（偵9569卷一第368頁）；同案被告戊○○於偵查及原審訊問時所稱：小春（按即黃○翰）是到職才認
    識，但不知道真實姓名等語（偵9569卷二第230、458頁），
    核與被告丁○○於警詢時供稱：黃○翰是我被警方查獲時才知
    道他的本名，我都叫他「ㄟ」沒有特別稱呼等語（偵9569卷
    二第518頁），相符一致，是被告丁○○雖有與少年黃○翰共犯
    如本案詐欺犯行，惟其等均以綽號相稱，未互通姓名，遑論
    其等之個人背景或年紀；此自被告丁○○於本院準備程序時供
    稱：我與少年黃○翰不同房間工作，下班就自己回家，不會
    有相聚的時候，我沒有與少年黃○翰一起聊天等語（本院卷
    第172頁），益徵被告丁○○於本案犯行時主觀上有何明知或
    可得而知少年黃○翰為未滿18歲之少年。況少年黃○翰為本件
    詐欺犯行時，已近17歲，身高170公分有餘近180公分，有其
    110年3月24日查獲照片可憑（偵9569卷一第327頁），衡情
    與滿18歲之人難以區辨。從而，被告丁○○辯稱行為時不知黃
    ○翰仍未滿18歲等語，並非無據。揆諸前揭說明，被告丁○○
    犯罪部分無兒童及少年福利與權益保障法第112條第1項前段
    加重其刑規定之適用。
  ⑵至被告乙○○、己○○上開行為時為滿18歲、未滿20歲之未成年
    人，有其等個人戶籍資料在卷可查（偵9569卷一第207頁，
    偵9569卷二第81頁），是並無兒童及少年福利與權益保障法
    第112條第1項前段加重其刑規定之適用，併此說明。
 2、被告3人適用刑法第59條規定之說明：
  ⑴按刑法第59條規定之酌量減輕其刑，必須犯罪另有特殊之原
    因與環境，在客觀上足以引起一般同情，認為即使予以宣告
    法定最低度刑，猶嫌過重者，始有其適用；該項規定係立法
    者賦予審判者之自由裁量權，俾就具體之個案情節，於宣告
    刑之擇定上能妥適、調和，以濟立法之窮（最高法院104年
    度台上字第3559號判決意旨參照）。又刑法第339條之4第1
    項第2款三人以上共同犯詐欺取財罪之法定刑為「1年以上7
    年以下有期徒刑，得併科100萬元以下罰金」，縱令以最低
    刑度1年以上有期徒刑相繩，仍無從易科罰金或易服社會勞
    動，不免苛酷，苟未依個案情節予以舒嚴緩峻，實有悖於罪
    刑相當原則，何況同為三人以上共犯詐欺取財犯行之人，其
    詐欺之原因動機不一，犯罪情節、手段、參與程度均未必盡
    同，被害人所受損害亦有輕重之分，加重詐欺行為所造成之
    危害程度自屬高低有別，法律科處此類犯罪，所設之法定最
    低本刑卻同為「1年以上7年以下有期徒刑，得併科100萬元
    以下罰金」，不可謂不重，於此情形，倘依其情狀處以適度
    之有期徒刑，即足以懲儆，並可達防衛社會之目的者，自非
    不可依客觀之犯行與主觀之惡性二者加以考量其情狀，斟酌
    是否有可憫恕之處，適用刑法第59條規定酌量減輕其刑，期
    使個案裁判之量刑，能斟酌妥當，符合比例原則。
  ⑵查被告3人加入詐欺集團而為本案三人以上共同詐欺取財犯行
    ，致如附表一編號1至3所示之被害人受有財物損失，損及他
    人財產權益，固有不該，惟被告3人均無前科，素行尚稱良
    好，其等行為時僅19歲至21歲有餘，因年輕識淺，思慮難免
    欠周，未能體察其行為之嚴重性；參以被告3人犯後於偵查
    及審判中均坦承犯行，且業與全部被害人達成和解，且全數
    賠償，填補其等損失，有原審調解筆錄、本院和解筆錄、準
    備程序筆錄及審理筆錄在卷可憑（原審卷二第187、191、19
    5頁，本院卷第183、185至186、213頁），堪認被告3人確有
    深具悔意，犯後態度尚稱良好，佐以附表一編號2被害人丙○○於原審調解時表示願給予被告3人自新之機會等語（原審卷
    二第185、189、193頁）、附表一編號3被害人甲○○之代理人
    於本院準備程序時表示：同意給予被告緩刑的自新機會等語
    （本院卷第183頁）；又被告3人參與犯罪計畫中，被告乙○○
    負責發放薪資、將每日詐欺業績統計後，上傳至「世紀大對
    決」內，與本案詐欺集團上游成員接洽，並與被告己○○、丁○○擔任第一線施用詐術人員等情，其等究非詐欺集團犯罪之
    核心人物，另徵諸如附表一所示被害人庚○○、丙○○、甲○○所
    受損失分別為2萬7,000元、2萬5,000元及5萬元，與其他詐
    欺集團實施詐騙之案件，或有數十萬元、甚至數百萬元之鉅
    ，或係騙光被害人一生積蓄，或賴以養老之退休金，尤其事
    後猶無絲毫可經賠償取回而實際受有金錢損害之被害人相較
    ，被告3人犯罪情節、危害程度相對較輕，是依被告犯罪之
    具體情狀及於偵審中均坦承犯行，面對己過，並與全部被害
    人達成和解，如數賠償其等損失等節觀之，就被告3人如附
    表一編號1至3所示加重詐欺犯行，若科以法定最低度刑有期
    徒刑1年，非無情輕法重，自有傷國民法律感情，是依被告3
    人客觀犯行與主觀惡性加以考量，本院認縱處以法定最低刑
    度，客觀上尚足以引起社會上一般人之同情，非無可憫，爰
    依刑法第59條規定，就被告3人如附表一編號1至3所示加重
    詐欺犯行，均酌減其刑。
 3、組織犯罪防制條例第3條第1項、第8條第1項適用之說明：
　　按想像競合犯之處斷刑，本質上係「刑之合併」，其所謂從
    一重處斷，乃將想像競合犯組成之評價上數罪，合併為科刑
    一罪，其所對應之刑罰，亦合併其評價上數罪之數法定刑，
    而為一個處斷刑。易言之，想像競合犯侵害數法益者皆成立
    犯罪，論罪時必須輕、重罪併舉論述，同時宣告所犯各罪名
    ，包括各罪有無加重、減免其刑之情形，亦應說明論列，量
    刑時併衡酌輕罪部分量刑事由，評價始為充足，然後依刑法
    第55條前段規定「從一重處斷」，非謂對於其餘各罪可置而
    不論。因此，法院決定處斷刑時，雖以其中最重罪名之法定
    刑，做為裁量之準據，惟於裁量其輕重時，仍應將輕罪合併
    評價在內（最高法院108年度台上字第4405、4408號判決意
    旨）。準此：
　⑴查本件被告乙○○參與本案之詐欺集團犯罪組織，負責發放薪
    資、統計業績與上游成員接洽，並與被告己○○、丁○○擔任1
    線施用詐術人員之角色，而使如附表一所示被害人等受有財
    產上損害，被告3人所為固有不該，惟衡酌其參與上開犯罪
    組織之期間短暫，又非組織核心成員，較諸其餘共同正犯，
    其等參與情節尚屬輕微，復於偵查及審判中均自白其等參與
    組織犯行，原應依組織犯罪防制條例第3條第1項但書、第8
    條第1項後段規定減輕其刑，雖其等參與組織罪係屬想像競
    合犯其中之輕罪，惟本院於後述量刑時仍當一併衡酌該部分
    減輕其刑事由。
  ⑵又本案卷存證據尚無法證明被告3人就參與犯罪組織部分有自
    首並自動脫離其所屬之犯罪組織，或有因其等提供資料而查
    獲該犯罪組織，故無從依組織犯罪防制條例第8條第1項前段
    規定減輕或免除其刑，附此說明。　
四、撤銷改判理由及量刑審酌事項：
(一)原審認被告3人犯行事證明確，予以論罪科刑，固非無見。
    惟查：⒈按犯罪之著手，係指行為人基於犯罪之決意而開始
    實行密接或合於該罪構成要件之行為而言。而首次加重詐欺
    犯行，其時序之認定，自應以詐欺取財罪之著手時點為判斷
    標準；詐欺取財罪之著手起算時點，依一般社會通念，咸認
    行為人以詐欺取財之目的，向被害人施用詐術，傳遞與事實
    不符之資訊，使被害人陷於錯誤，致財產有被侵害之危險時
    ，即屬詐欺取財罪構成要件行為之著手，並非以取得財物之
    先後順序為認定依據（最高法院110年度台上字第2066號判
    決參照），本件附表一編號1（即原審犯罪事實欄㈢）所示
    被害人庚○○於110年2月19日某時許，經本案詐欺集團對其佯
    稱有MAXPro平臺，附表一編號2所示被害人丙○○則係於110年
    3月1日某時許經本案詐欺集團對其佯稱有ZEAX平臺，附表一
    編號3（即原審犯罪事實欄㈠）所示被害人甲○○係於110年3
    月8日某時許經本案詐欺集團對其佯稱有ZEAX平臺，是關於
    詐騙犯行之時間序，應以附表一編號1，乃本案之首次詐騙
    ，則被告3人所犯參與犯罪組織之犯行，應與本次詐騙犯行
    （附表一編號1）為想像競合犯論處，方屬適法，原判決卻
    認係與附表一編號3部分論處想像競合犯，即有不當。⒉被告
    丁○○無兒童及少年福利與權益保障法第112條第1項前段規定
    之適用餘地，原審以被告丁○○對黃○翰為少年應有認識云云
    ，認其等應依該規定加重其刑，即有未合。⒊原審漏未審酌
    被告3人符合組織犯罪防制條例第3條第1項但書減輕其刑要
    件，而得作為量刑參考事由，亦有未當。⒋被告3人於本院審
    理中業與附表一編號1、3所示被害人達成和解，有本院和解
    筆錄、準備程序及審理筆錄暨土地銀行匯款申請書、LINE對
    話擷圖在卷可憑（本院卷第183、185至186、221至229頁）
    ，此為原審判決所未及審酌。⒌按刑事審判旨在實現刑罰權
    之分配正義，故法院對於有罪被告之科刑，應符合刑罰相當
    之原則，使輕重得宜，罰當其罪，此所以刑法第57條明定科
    刑時，應審酌一切情狀，尤應注意該條所列10款事項，以為
    科刑輕重之標準，以求個案裁判之妥當性（最高法院90年度
    台上字第4636號裁判意旨參照）。查被告3人所為如附表一
    編號1至3所示加重詐欺犯行固應予非難，惟參酌其等年紀尚
    輕，犯後坦承犯行，被害人所受損害非鉅，且被告3人並與
    全部被害人達成和解，如數賠償其等損失，所生危害較輕，
    依其等犯罪情狀，顯可憫恕，有情輕法重之情形，已如前述
    ，原審未斟酌適用刑法第59條規定酌減其刑，有罪刑不相當
    之虞。⒍附表二編號31、39所示飯店磁卡、IPHONE8PLUS（含
    門號0000000000號SIM卡1張、IMEI：000000000000000）並
    非供本案犯罪所用（詳後述），原判決為沒收之諭知，即有
    未合；又附表二編號18為本案詐欺集團提供予被告丁○○管領
    、使用，業據丁○○供陳明確（本院卷第169頁），並非供被
    告乙○○之用，原判決於被告乙○○所犯項下諭知沒收，亦有未
    合。被告3人上訴請求從輕量刑均有理由，且原判決既有上
    開可議之處，自屬無可維持，自應由本院將原判決予以撤銷
    改判。
(二)量刑：
 1、爰審酌被告3人正值青壯，竟不思以合法途徑賺取錢財，竟
    參與詐欺集團，助長詐騙歪風，對於社會秩序與民眾財產法
    益侵害甚鉅，更使人際信任蕩然無存，嚴重危害交易秩序與
    社會治安，甚至影響國家形象，並造成如附表一所示被害人
    等財產之損失，所為非是，應予非難；復考量被告3人所參
    與詐欺組織之分工，究非詐欺集團核心，兼衡被告3人於偵
    查及審判中均坦承犯行，復於本院審理中均與被害人庚○○、
    甲○○達成和解，分別共同賠付被害人2萬7,000元、5萬元，
    有本院和解筆錄、準備程序筆錄可按（本院卷183、185至18
    6、213頁），被告乙○○、丁○○、己○○並於原審審理中均與被
    害人丙○○達成調解，均各已賠付6,250元(連同戊○○之6,250
    元，合計2萬5,000元)，有原審調解筆錄在卷（原審卷二第1
    87、191、195頁），暨被告3人之犯罪動機、目的、手段、
    犯罪所生損害、品行及犯後態度等，及被告乙○○自陳：高職
    畢業之智識程度，在米糕店當廚師，未婚，與媽媽同住，沒
    有親屬需要扶養之家庭經濟生活狀況等一切情狀（本院卷第
    183、210頁）；被告己○○自陳：國中畢業之智識程度，在居
    酒屋擔任外場服務人員，未與家人同住，需要扶養阿嬤之家
    庭經濟生活狀況等一切情狀（本院卷第183、210頁）；被告
    丁○○自陳：國中畢業之智識程度，目前從事網拍，與爸媽同
    住，沒有親屬需要扶養之家庭經濟生活狀況等一切情狀（本
    院卷第183、210至211頁），各量處如附表一編號1至3所示
    之刑。
 2、另按數罪併罰之規定，乃因刑罰之科處，應以行為人之責任
    為基礎，考量人之生命有限，刑罰對被告造成之痛苦程度，
    係以刑度增加而生加乘成效果，而非等比方式增加，如以實
    質累加方式執行，刑責恐將偏重過苛，不符現代刑事政策及
    刑罰之社會功能，故透過定應執行刑，採限制加重原則，授
    權法官綜合斟酌被告犯罪行為之不法與罪責程度、各罪彼此
    間之關聯性（例如數罪犯罪時間、空間、各行為所侵害法益
    之專屬性或同一性、數罪對法益侵害之加重效應等）、數罪
    所反應被告人格特性與傾向、對被告施以矯正之必要性等，
    妥適裁量最終具體應實現之刑罰，以符罪責相當之要求。因
    此，法院於酌定執行刑時，應體察法律恤刑之目的，為妥適
    之裁量，俾符合實質平等原則（最高法院105年度台抗字第6
    26號裁定意旨參照），斟酌本案如附表一編號1至3所示被害
    人等係於110年2月間至同年3月間遭被告3人所屬之詐欺集團
    詐騙【匯款（繳費）時間則均在110年3月間】，時間尚屬密
    接，各犯罪手法雷同，為充分評價其犯行，綜此審酌人之生
    命有限而刑罰之效益遞減，以此對應被告3人所為不法性而
    為一體之綜合評價，爰就被告3人所犯如附表一編號1至3所
    處之刑各定其應執行之刑如主文第2至4項所示。　
五、被告3人附條件緩刑宣告之說明：
　　查被告3人曾因故意犯罪受有期徒刑以上刑之宣告，有其等
    本院被告前案紀錄表在卷可採（原審卷二第19、21、27頁，
    本院卷第101至105頁），犯後於偵查、原審及本院審理時均
    坦承犯行，復與全部被害人等達成調解、和解，並賠付被害
    人，填補被害人等之損失，均如前述，堪認尚有悔意，參酌
    被告3人前開犯行應僅係因一時失慮始誤蹈法網，是應毋庸
    以刑之執行達到教化其反社會行為之目的，且本院信被告3
    人經此教訓當知所警惕，而無再犯之虞，本院因認對被告3
    人所宣告之刑，皆以暫不執行為適當，爰依刑法第74條第1
    項第1款規定，併予宣告緩刑3年，用勵自新。復為使被告3
    人謹記教訓，並深刻瞭解法律規定及守法之重要性，再衡酌
    被告3人之生活工作環境、犯罪之危害性、犯後態度、刑法
    目的及比例原則後，爰依刑法第74條第2項第5款、第8款規
    定，諭知被告3人分別應於緩刑期間內向檢察官指定之政府
    機關、政府機構、行政法人、社區或其他符合公益目的之機
    構或團體提供義務勞務60小時(被告乙○○)、40小時(被告丁○○、己○○)，並參加法治教育2場次，期能藉由義務勞務及法
    治教育過程，讓被告3人再度深切反省其行為之是非對錯；
    並依刑法第93條第1項第2款之規定，諭知緩刑期內付保護管
    束，俾觀護人得觀其表現及暫不執行刑罰之成效，惕勵自新
    。若被告3人違反上開應行負擔之事項，而情節重大者，依
    法得撤銷其緩刑宣告，一併指明。
六、沒收之說明：
(一)犯罪所得：
 1、按犯罪所得，屬於犯罪行為人者，沒收之。但有特別規定者
    ，依其規定。前2項之沒收，於全部或一部不能沒收或不宜
    執行沒收時，追徵其價額。犯罪所得已實際合法發還被害人
    者，不予宣告沒收或追徵。刑法第38條之1第1項、第3項、
    第5項分別定有明文。又共同正犯之犯罪所得，沒收或追徵
    ，應就各人所分得之數額分別為之，所謂各人「所分得」，
    係指各人「對犯罪所得有事實上之處分權限」，法院應視具
    體個案之實際情形而為認定：倘若共同正犯各成員內部間，
    對於不法利得分配明確時，應依各人實際分配所得宣告沒收
    。
 2、經查：
　⑴被告乙○○部分：
　　被告乙○○參與本案加重詐欺犯行所獲之犯罪所得為8萬元【
    （3萬3,000+7,000）2＝8萬元】，為其於原審、本院準備程
    序及審理程序中均供陳明確（原審卷二第121頁，本院卷第1
    70、209頁），扣除已賠償予被害人庚○○6,750元、被害人丙○○6,250元及被害人甲○○之1萬2,500元，剩餘之5萬4,500元
    （8萬元－6,750元－6,250元－1萬2,500元＝5萬4,500元），自
    應依刑法第38條之1第1項前段、第3項及第4項之規定，宣告
    沒收，於全部或一部不能沒收或不宜執行沒收時，追徵其價
    額。
  ⑵被告己○○部分：
　　被告己○○參與本案加重詐欺犯行所獲之犯罪所得為1萬7,000
    元（4,000＋1萬3,000＝1萬7,000元），為其於原審及本院準
    備程序中均供陳明確（原審卷二第121頁，本院卷第170、20
    9頁），扣除已賠償予被害人庚○○6,750元、被害人丙○○6,25
    0元及被害人甲○○之1萬2,500元，共計2萬5,500元（6,750元
    ＋6,250元＋1萬2,500元＝2萬5,500元），業已逾被告己○○前開
    本案犯行所獲得之犯罪所得，如再宣告沒收，顯有過苛之虞
    ，依刑法第38條之2第2項規定，不予宣告沒收或追徵。
　⑶被告丁○○部分：
　　被告丁○○參與本案加重詐欺犯行所獲之犯罪所得為3萬3,200
    元【（1,2006）＋2萬6,000＝3萬3,200元】，為其於原審及
    本院準備程序中均供陳明確（原審卷二第121頁，本院卷第1
    70、209頁），扣除已賠償予被害人庚○○6,750元、被害人丙○○6,250元及被害人甲○○之1萬2,500元，剩餘之7,700元（3
    萬3,200元－6,750元－6,250元－1萬2,500元＝7,700元），自應
    依刑法第38條之1第1項前段、第3項及第4項之規定，宣告沒
    收，於全部或一部不能沒收或不宜執行沒收時，追徵其價額
    。
 3、至被告3人為本案加重詐欺犯行固致附表一各編號所示被害
    人等陷於錯誤而匯款（繳費）如附表一「匯款帳號、時間、
    金額」欄所示金額，惟上開款項被告3人均未經手，事實上
    並無處分權限，是無證據證明屬被告3人所有或有事實上之
    共同處分權，依首揭說明，自無從為沒收之諭知。　　
(二)供犯罪所用之物：
 1、按「共同責任原則」僅在處理共同犯罪參與關係中責任之認
    定，與犯罪工具物之沒收重在犯罪預防並遏止犯罪係屬兩事
    ，不得混為一談。故除有其他特別規定者外，犯罪工具物必
    須屬於被告所有，或被告有事實上之處分權時，始得在該被
    告罪刑項下諭知沒收（最高法院110年度台上字第119號判決
    參照）。
 2、經查：
　⑴被告乙○○部分：
　　扣案如附表二編號1至17、19至30、32至35所示之物為被告
    乙○○所管領、使用，並用以供本案犯罪所用之物，為其所不
    否認（偵9569卷三第51頁，本院卷第168頁），復有內政部
    警政署刑事警察局扣押物品目錄表可按（偵9569卷三第231
    至239頁），堪認被告乙○○就前揭物品具有事實上之處分權
    ，均應依刑法第38條第2項前段之規定予以宣告沒收。
  ⑵被告己○○部分：
　①扣案如附表二編號36至38、40所示之物為被告己○○所管領、
    使用，並用以供本案犯罪所用之物，為其所不否認（偵9569
    卷二第61頁），復有內政部警政署刑事警察局扣押物品目錄
    表可按（偵9569卷三第241頁），堪認被告己○○就前揭物品
    具有事實上之處分權，均應依刑法第38條第2項前段之規定
    予以宣告沒收。
　②至附表二編號39所示之手機並非用以供本案犯罪所用，業據
    被告己○○於本院準備程序供陳明確（本院卷第168頁），且
    卷內復查無積極證據認與本案相關，且非違禁物，尚難予以
    宣告沒收。
  ⑶被告丁○○部分：
　　扣案如附表二編號18、46至50所示之物為被告丁○○所管領、
    使用，並用以供本案犯罪所用之物，為其所不否認（偵9569
    卷二第520頁，本院卷第168至169頁），復有內政部警政署
    刑事警察局扣押物品目錄表可按（偵9569卷三第247頁），
    堪認被告丁○○就前揭物品具有事實上之處分權，均應依刑法
    第38條第2項前段之規定予以宣告沒收。
七、有關組織犯罪防制條例第3條第3項適用之說明：
    組織犯罪防制條例第3條第3項規定：「犯第1項之罪者，應
    於刑之執行前，令入勞動場所，強制工作，其期間為3年。
    」，惟該條項規定業經司法院釋字第812號解釋於110年12月
    10日以其違反憲法比例原則及憲法明顯區隔原則之要求，與
    憲法第8條保障人身自由之意旨不符，應自釋字第812號解釋
    公布之日起失其效力，是本案對被告3人爰不另為強制工作
    之諭知，附此敘明。　　
據上論斷，應依刑事訴訟法第369條第1項前段、第364條、第299
條第1項前段，組織犯罪防制條例第3條第1項後段、第3項，刑法
第11條前段、第339條之4第1項第2款、第28條、第55條、第59條
、第51條第5款、第38條第2項、第38條之1第1項、第3項、第74
條第1項第1款、第2項第5款、第8款、第93條第1項第2款，組織
犯罪防制條例第3條第1項但書、第8條第1項後段，刑法施行法第
1條之1第1項，判決如主文。　　
本案經檢察官牟芮君提起公訴，檢察官周啟勇到庭執行職務。
中　　華　　民　　國　　111 　年　　4 　　月　　29　　日
                  刑事第三庭    審判長法　官  張惠立
                                      法　官  鄭昱仁
                                      法　官  劉兆菊
以上正本證明與原本無異。
如不服本判決，應於收受送達後20日內向本院提出上訴書狀，其
未敘述上訴之理由者並得於提起上訴後20日內向本院補提理由書
（均須按他造當事人之人數附繕本）「切勿逕送上級法院」。
                                      書記官  陳嬿如
中　　華　　民　　國　　111 　年　　4 　　月　　29　　日
附錄：本案論罪科刑法條全文
中華民國刑法第339條之4
犯第339條詐欺罪而有下列情形之一者，處1年以上7年以下有期
徒刑，得併科1百萬元以下罰金：
一、冒用政府機關或公務員名義犯之。
二、三人以上共同犯之。
三、以廣播電視、電子通訊、網際網路或其他媒體等傳播工具，
    對公眾散布而犯之。
前項之未遂犯罰之。
組織犯罪防制條例第3條第1項
發起、主持、操縱或指揮犯罪組織者，處3年以上10年以下有期
徒刑，得併科新臺幣1億元以下罰金；參與者，處6月以上5年以
下有期徒刑，得併科新臺幣1千萬元以下罰金。但參與情節輕微
者，得減輕或免除其刑。

附表一：
編號 被害人 詐騙方式 匯款帳號、時間、金額(新臺幣)  所犯罪名及宣告刑 1 庚○○ 於110年2月19日某時許，以Instagram暱稱「歆瑤」對被害人佯稱有MAXPro平臺，於加入會員並轉由數據師協助操盤後，經以出金手續費、保證金等理由要求繼續投入資金，使被害人陷於錯誤，因而匯款(或繳款)至右列本案詐欺集團所指定之帳戶，共計2萬7,000元。 ⑴以IBON列印不詳之繳費單，110年3月7日18時11分許，繳款2,000元 ⑵匯款帳號000-000000000000號帳戶，共計匯款2萬5,000元 ①110年3月12日20時49分許，匯款1萬元 ②110年3月12日20時50分許，匯款1萬元 ③110年3月12日20時50分許，匯款5,000元  乙○○犯三人以上共同詐欺取財罪，處有期徒刑柒月。 己○○犯三人以上共同詐欺取財罪，處有期徒刑陸月。 丁○○犯三人以上共同詐欺取財罪，處有期徒刑陸月。  2 丙○○ 於110年3月1日某時許，先後以Instagram帳號「000000.0.00000.」、LINE暱稱「xin」對被害人佯稱有ZEAX平臺，於加入會員並轉由數據師協助操盤後，經以出金手續費、保證金等理由要求繼續投入資金，使被害人陷於錯誤，因而匯款至右列本案詐欺集團所指定之帳戶，計2萬5,000元。 匯款帳號000-000000000000號帳戶，110年3月22日14時4分許，匯款2萬5,000元  乙○○犯三人以上共同詐欺取財罪，處有期徒刑柒月。 己○○犯三人以上共同詐欺取財罪，處有期徒刑陸月。 丁○○犯三人以上共同詐欺取財罪，處有期徒刑陸月。 3 甲○○ 於110年3月8日某時許以Instagram暱稱「ZIXIN」對被害人佯稱有ZEAX平臺，於加入會員並轉由數據師協助操盤後，經以出金手續費、保證金等理由要求繼續投入資金，使被害人陷於錯誤，因而匯款至右列本案詐欺集團所指定之帳戶，共計5萬元。 匯款帳號000-000000000000號帳戶，共計匯款5萬元 ⑴110年3月11日14時30分許，匯款3萬元 ⑵110年3月11日14時39分許，匯款2萬元  乙○○犯三人以上共同詐欺取財罪，處有期徒刑柒月。 己○○犯三人以上共同詐欺取財罪，處有期徒刑陸月。 丁○○犯三人以上共同詐欺取財罪，處有期徒刑陸月。 

附表二：
編號 扣案物品名稱 數量 備註 1 房屋租賃契約書 1份 即扣押物品目錄表編號1-1，偵9569卷三第231頁 2 電力通知書 3張 即扣押物品目錄表編號1-2，偵9569卷三第231頁 3 遠傳電信門號SIM卡 1疊 即扣押物品目錄表編號1-3，偵9569卷三第231頁 4 損壞手機 1支 即扣押物品目錄表編號1-4，偵9569卷三第231頁 5 損壞電腦晶片 1個 即扣押物品目錄表編號1-5，偵9569卷三第231頁 6 電腦晶片 4個 即扣押物品目錄表編號1-6，偵9569卷三第231頁 7 三星手機 1支 即扣押物品目錄表編號1-7，偵9569卷三第231頁 8 SONG手機 1支 即扣押物品目錄表編號1-8，偵9569卷三第231頁 9 HTC手機 1支 即扣押物品目錄表編號1-9，偵9569卷三第231頁 10 小米監視器鏡頭 2個 即扣押物品目錄表編號1-10，偵9569卷三第231頁 11 無硬碟主機 8臺 即扣押物品目錄表編號1-11，偵9569卷三第233頁 12 電腦螢幕 14臺 即扣押物品目錄表編號1-12，偵9569卷三第233頁 13 打卡鐘 2臺 即扣押物品目錄表編號1-13，偵9569卷三第233頁 14 打卡單 1張 即扣押物品目錄表編號1-14，偵9569卷三第233頁 15 空白打卡單 1疊 即扣押物品目錄表編號1-15，偵9569卷三第233頁 16 WIFI分享器（含SIM卡、IMEI：000000000000000） 1臺 即扣押物品目錄表編號1-16，偵9569卷三第233頁 17 小米監視器鏡頭 1臺 即扣押物品目錄表編號1-17，偵9569卷三第233頁 18 OPPO手機 1支 即扣押物品目錄表編號1-18，偵9569卷三第233頁 19 空白SIM卡 3張 即扣押物品目錄表編號1-19，偵9569卷三第233頁 20 有硬碟主機 1臺 即扣押物品目錄表編號1-20，偵9569卷三第233頁 21 固態硬碟 1個 即扣押物品目錄表編號2-1，偵9569卷三第235頁 22 固態硬碟 1個 即扣押物品目錄表編號2-2，偵9569卷三第235頁 23 損壞硬碟 4個 即扣押物品目錄表編號2-3，偵9569卷三第235頁 24 電腦螢幕 1個 即扣押物品目錄表編號2-4，偵9569卷三第235頁 25 電腦螢幕 1個 即扣押物品目錄表編號2-5，偵9569卷三第235頁 26 小米監視鏡頭 1個 即扣押物品目錄表編號2-6，偵9569卷三第235頁 27 損壞IPHONE手機 1支 即扣押物品目錄表編號2-7，偵9569卷三第235頁 28 個人名冊 1疊 即扣押物品目錄表編號2-8，偵9569卷三第235頁 29 無硬碟主機 1臺 即扣押物品目錄表編號2-9，偵9569卷三第235頁 30 電腦螢幕 2臺 即扣押物品目錄表編號2-10，偵9569卷三第235頁 31 飯店磁卡 1張 即扣押物品目錄表編號2-11，偵9569卷三第237頁 32 電腦螢幕（PHILIPS） 1臺 即扣押物品目錄表編號A1，偵9569卷三第239頁 33 電腦螢幕（ACER） 1臺 即扣押物品目錄表編號A2，偵9569卷三第239頁 34 電腦主機（含鍵盤） 1臺 即扣押物品目錄表編號A3，偵9569卷三第239頁 35 IPHONE手機（含門號0000000000號SIM卡1張） 1支 即扣押物品目錄表編號A4，偵9569卷三第239頁 36 電腦螢幕（AOC） 1臺 即扣押物品目錄表編號B1，偵9569卷三第241頁 37 電腦螢幕（ACER） 1臺 即扣押物品目錄表編號B2，偵9569卷三第241頁 38 電腦主機 1臺 即扣押物品目錄表編號B3，偵9569卷三第241頁 39 IPHONE8PUUS手機（含門號0000000000號SIM卡1張、IMEI：000000000000000） 1支 即扣押物品目錄表編號B4，偵9569卷三第241頁 40 打卡單 1張 即扣押物品目錄表編號B5，偵9569卷三第241頁 41 電腦螢幕（ACER） 1臺 即扣押物品目錄表編號C1，偵9569卷三第243頁 42 電腦螢幕（ACER） 1臺 即扣押物品目錄表編號C2，偵9569卷三第243頁 43 電腦主機（含鍵盤） 1臺 即扣押物品目錄表編號C3，偵9569卷三第243頁 44 IPHONE手機（含門號0000000000號SIM卡1張、IMEI：000000000000000） 1支 即扣押物品目錄表編號C4，偵9569卷三第243頁 45 打卡單 1張 即扣押物品目錄表編號C5，偵9569卷三第243頁 46 電腦螢幕（ACER） 1臺 即扣押物品目錄表編號E1，偵9569卷三第247頁 47 電腦螢幕（HP） 1臺 即扣押物品目錄表編號E2，偵9569卷三第247頁 48 電腦主機1臺（含鍵盤） 1臺 即扣押物品目錄表編號E3，偵9569卷三第247頁 49 IPHONE手機（含門號0000000000號SIM卡1張、IMEI：000000000000000） 1支 即扣押物品目錄表編號E4，偵9569卷三第247頁 50 打卡鐘 1臺 即扣押物品目錄表編號E5，偵9569卷三第247頁